【裁判字號】    97,上訴,30
【裁判日期】    970313
【裁判案由】    強盜等
【裁判全文】
臺灣高等法院刑事判決                  97年度上訴字第30號
上  訴  人    甲○○
即  被  告 (原名林進財)
              丙○○
共      同
指定辯護人    義務辯護人吳茂榕律師
上  訴  人    乙○○
即  被  告
選任辯護人    邱清銜律師
上列上訴人即被告因強盜等案件，不服臺灣桃園地方法院九十五
年度訴字第一六一五號，中華民國九十六年九月廿六日第一審判
決（起訴案號：臺灣桃園地方法院檢察署九十五年度偵字第八六
一０號），提起上訴，本院判決如下：
    主  文
原判決關於林進財加重強盜及定應執行刑部分暨丙○○、乙○○
部分均撤銷。
林進財共同意圖為自己不法之所有，以強暴、脅迫至使不能抗拒
，而取他人之物，處有期徒刑捌年；又連續攜帶凶器竊盜，處有
期徒刑壹年貳月，減為有期徒刑柒月，應執行有期徒刑捌年陸月
。
丙○○共同意圖為自己不法之所有，以強暴、脅迫至使不能抗拒
，而取他人之物，處有期徒刑處陸年。
乙○○共同私行拘禁，剝奪人之行動自由，處有期徒刑年。
    事  實
一、緣丙○○於九十四年底間，在桃園縣中壢市「奪標ＫＴＶ」
    任職傳播小姐，進而結識前往該處消費之顧客丁○○，丁○○曾駕駛其所有賓士廠牌車輛多次接送丙○○上下班，丙○○並利用進出丁○○位於桃園縣中壢市○○路二二一號六樓
    住處之機會，得知丁○○為大學教授，且有賓士廠牌車輛二
    輛交替使用，經濟情況良好，進而告知男友林進財，林進財
    即與丙○○共同基於意圖為自己不法所有之犯意聯絡，籌劃
    強押丁○○取財，謀議既定，於九十五年二月五日，由丙○○出面致電丁○○相約唱歌，林進財則以友人欠款為由，邀
    約乙○○，乙○○另邀約友人戊○○（通緝，另行審結）二
    人共同基於妨害自由之犯意聯絡參與押人求償，同日晚間十
    一時許，三人在中壢「787ＫＴＶ」會合，即由林進財駕車
    搭載黃、龍二人在中壢市邊逛邊等丙○○電話。翌（六）日
    凌晨一時許，丁○○駕駛車牌號碼0128－HK號賓士廠牌自小
    客車至丙○○位於桃園縣中壢市○○路五００號五樓Ｄ室住
    處搭載丙○○，丙○○即電知林進財，並於上車後佯請丁○○先載其去還友人欠款，即指示駛往原與林進財選定之桃園
    縣中壢市○○路○段之「喜洋洋三溫暖」旁停車場，林進財
    亦於接獲電話後，駕車前往會合，途中並即尾隨丁○○車後
    伺機而動。迨丁○○駛至「喜洋洋三溫暖」旁停車場，丙○○自副駕駛座打開車門步出車外，林進財、乙○○、戊○○
    三人即趁隙蜂擁而上，分別自該車副駕駛座及後座進入車內
    ，由後座林進財持類似改造玩具手槍一枝（未扣案，無從認
    定是否具殺傷力或是否為凶器）抵住丁○○頭部，強押丁○○夾坐於林進財及乙○○間之後座中間座位，旋以布料矇綁
    丁○○雙眼之方式剝奪其行動自由，並至其不能抗拒，再由
    乙○○上駕駛座迅速駛離，戊○○則下車折返駕駛林進財原
    駕駛車輛，搭載丙○○離去。林進財、乙○○將丁○○帶往
    事先準備位於桃園縣新屋鄉后湖十二號乙○○表哥所有之空
    屋後，林進財要乙○○至屋外守候，林進財在屋內即解除矇
    住丁○○雙眼之布料，並持前開玩具槍指向丁○○，至丁○○不能抗拒，喝令其交出身上所有物品，計有：位於桃園縣
    中壢市○○路二二一號六樓住處鑰匙一串、萬泰商業銀行（
    以下簡稱萬泰銀行）現金卡、臺北富邦銀行（以下簡稱富邦
    銀行）、玉山商業銀行（以下簡稱玉山銀行）、美商花旗銀
    行（以下簡稱花旗銀行）等銀行信用卡各一張及郵局金融卡
    、身份證、車牌號碼0128－HK號賓士廠牌自小客車行車執照
    各一張、及小手冊一本等物後，林進財並要求丁○○告知各
    銀行信用卡及郵局金融卡提領現金密碼，丁○○稱密碼於小
    手冊上，並再以口頭告知，林進財得手後，即喚乙○○入內
    ，於綑綁丁○○之雙手、雙腳後，林進財要乙○○先駕駛丁○○前開賓士自小客車前往搭載戊○○前來，由其二人先行
    看管丁○○，嗣並另指派亦共同基於看管之妨害自由犯意聯
    絡不詳姓名年籍成年男子九人與乙○○、戊○○二人輪流看
    管丁○○，而將丁○○拘禁於該處不准其離去，迄至同年月
    十日凌晨釋放止，共同剝奪丁○○之行動自由。
二、於丁○○遭拘禁、看管期間，林進財承前與丙○○共同為自
    己不法所有之犯意，於強取得前開金融、信用卡及密碼後，
    亦駕駛丁○○前開賓士自小客車，於附表所示之時間，至附
    表所示地點之自動提款機，連續先後多次，持各該信用卡置
    入自動提款機內操作，輸入各該銀行及郵局所提領現金密碼
    ，佯以係該現金卡、信用卡或金融卡之合法使用人身份之不
    正方法預借現金或提領現金，使附表所示銀行提款機辨識系
    統誤認其為真正持卡人之錯誤，由各該自動付款設備交付如
    附表所示之金額予林進財，林進財得款後，即朋分其中三萬
    元予丙○○花用。林進財並以前開強取得丁○○之住家鑰匙
    ，知丁○○住處原僅有丁○○一人居住，現其遭拘禁，無人
    在內，即與丙○○二人承前開共同為自己不法所有之犯意聯
    絡，於九十五年二月八日凌晨三時許之夜間，而由丙○○負
    責帶路前往上開丁○○住處，經搭乘電梯至該處六樓後，林
    進財利用前開丁○○住處鑰匙一串開啟大門入內竊盜方式，
    與丙○○共同竊取丁○○所有之電腦主機、液晶螢幕、列表
    機、硬碟、筆記型電腦各一台、鍵盤、滑鼠各一個、喇叭一
    組及付款行為華南銀行內壢分行支票四張（票號為：0858
    19～085822號）等物得手，並將前開物品搬往丙○○於九十
    五年二月七日始承租之桃園縣中壢市○○街三○之一一號十
    樓之租屋處使用。林進財則將自丁○○住處取得前開華南銀
    行內壢分行之支票四張，連同其所準備之空白本票一紙，於
    九十五年二月八日凌晨，前往丁○○遭拘禁之前開所在地，
    仍承前不法所有之犯意，亦明知其與丁○○並無金錢債務關
    係，接續以脅迫方式，要丁○○於前開四紙支票，各簽發金
    額為二十萬元，於本票上簽發面額為八十萬元，並依林進財
    口述內容在該本票背面書寫「本人由於丁○○與林進財有財
    務糾紛，暫時往後之法律訴訟全部負責。暫押身份證與車子
    0128－HK、該車台之行照，往後財務糾紛結束，該車台證件
    全數歸還，在此立下證者丁○○」，並簽名、按捺指印之方
    式，簽發前開支票四張及本票一張，復於翌（九）日晚間，
    林進財再準備汽車買賣合約書，前往上開丁○○遭拘禁地點
    ，再接續脅迫丁○○在該合約書內：立合約書人即賣主（甲
    方）名稱欄及代售人、甲方（賣方）簽名欄內簽名並用印，
    且在前開甲方（賣方）簽名欄下方電話、行動、地址、身份
    證統一編號欄內填寫詳細資料，方會放人，使丁○○為求脫
    身，乃依林進財指示一一簽名、填寫，而為前開無義務之事
    。嗣於九十五年二月十日凌晨零時許，林進財認拘禁丁○○
    已達其取得各項財物及本票、支票之目的，遂決定釋放丁○○，即駕駛前開丁○○所有之賓士廠牌車輛並搭載戊○○，
    將丁○○送回其位於桃園縣中壢市○○路之住處，並將其強
    取丁○○之前開住處鑰匙一串及萬泰銀行現金卡、富邦銀行
    、玉山銀行、花旗銀行等銀行信用卡各一張及郵局提款卡一
    張歸還丁○○，丁○○因拘禁期間遭雙手綑綁，而受有手挫
    傷、腕挫傷之傷害（傷害部分未據告訴）。
三、林進財另基於意圖為自己不法所有之概括犯意，先於九十五
    年二月十二日，與丙○○前往臺東住宿某汽車旅館，見該旅
    館住宿房間內所設置冰箱耐用，即貪圖小利，而竊取得手。
    後又持客觀上對人之生命、身體、安全構成威脅而具有危險
    性，足供兇器之十字螺絲起子一支，連續於：(一)九十五年四
    月三日上午七時許，途經新竹市○○○路一四五號前，見該
    處停放倪章鳳所有平日由黃俊樑使用之車牌號碼9695－HM號
    自小客車無人看管，而認有機可趁，遂以前開十字螺絲起子
    竊取該車前後車牌二面。(二)於九十五年四月四日某時，在新
    竹縣湖口鄉○○路一○一一號前，見停放該處羅明豐所有之
    車牌號碼4647－JG號自小客車無人看管，而認有機可趁，以
    前開十字螺絲起子竊取該車前後車牌二面。(三)九十五年四月
    十日上午七時三十分許，前往苗栗縣頭份鎮○○路一一○一
    巷七號前，見該處停放鄧順德所有車牌號碼W5－4299號自小
    客車無人看管，而認有機可趁，旋以前開十字螺絲起子竊取
    該車前後車牌二面。
四、丁○○於九十五年二月十日凌晨遭釋放返回住家後，始發現
    其住處內原放置之電腦主機、液晶螢幕、列表機、硬碟、筆
    記型電腦各一台、鍵盤、滑鼠各一個、喇叭一組等物遭竊，
    遂提供九十五年二月八日住處監視錄影畫面，前往桃園縣政
    府警察局中壢分局興國派出所報警處理。嗣於九十五年九月
    十二日凌晨三時二十分許，為警循線查悉丙○○居住於桃園
    縣中壢市○○街三○之一一號十樓後，即聲請搜索票前往前
    址執行搜索，並自該處扣得丁○○所有遭竊之電腦主機、液
    晶螢幕、列表機、硬碟各一台、鍵盤、滑鼠各一個、喇叭一
    組及丁○○所有車牌號碼0128－HK賓士廠牌鑰匙二支（均業
    據丁○○領回），並於同日下午七時許，林進財帶同警方前
    往桃園縣中壢市○○○路五○○號，找尋其停放在該處之丁○○所有車牌號碼0128－HK號賓士車輛（業經林進財換掛所
    竊得車牌號碼9695－HM號車牌二面，該車牌二面並經黃俊樑
    領回），並於車上起出該車車牌二面、該車行車執照一紙、
    車籍資料一份、丁○○身份證一張、面額二十萬元支票（票
    號0000000、085821、085822號）三張、退票理由單一紙、
    面額八十萬元本票一張、汽車買賣契約書一份（均據丁○○
    領回）暨車牌號碼W5－4299號車牌二面（業經鄧順德領回）
    等物，而循線查獲乙○○、戊○○。
五、案經丁○○訴由桃園縣政府警察局中壢分局報請臺灣桃園地
    方法院檢察署檢察官偵查提起公訴。
    理  由
壹、程序部分
一、按被告以外之人（包括證人、鑑定人、告訴人、被害人及共
    同被告等）於審判外之陳述雖不符刑事訴訟法第一百五十九
    條之一至之四等四條之規定，而經當事人於審判程序同意作
    為證據，法院審酌該言詞陳述或書面陳述作成時之情況，認
    為適當者，亦得為證據；當事人、代理人或辯護人於法院調
    查證據時，知有刑事訴訟法第一百五十九條第一項不得為證
    據之情形，而未於言詞辯論終結前聲明異議者，視為有前項
    之同意，同法第一百五十九條之五定有明文。經查，本件證
    人即被害人丁○○於警詢及檢察官偵訊時之證述，及證人鄧
    順德、黃俊樑及羅明豐於警詢之證述，雖均為證人於審判外
    之言詞陳述，其性質雖屬傳聞證據，然其警詢及偵查筆錄之
    內容，業經原審及本院審理時均予以提示並告以要旨，且經
    公訴人、本案被告林進財、丙○○、乙○○及其指定辯護人
    或選任辯護人表示意見，當事人已知上述筆錄乃傳聞證據，
    均未於原審或本院言詞辯論終結前對該等筆錄內容異議，依
    前揭規定，擬制同意作為證據，且本院審酌該證據作成之形
    式，均無瑕疵，與待證事實具有關聯性等情況，認為以之作
    為本案之證據亦屬適當，是前開證據仍具有證據能力，本院
    自得引為判決之依據，合先敘明。
二、復按共同被告對於其他共同被告之案件而言，為被告以外之
    第三人，本質上屬於證人，故法院就被告之案件對其他共同
    被告或與被告有共犯關係之人為調查，應依人證之調查程序
    ，傳喚該具證人適格之共同被告或共犯到場，使令具結，命
    其立於證人之地位而為陳述，並通知被告及其辯護人，使有
    行使詰問該證人之共同被告或共犯現在與先前陳述之瑕疵的
    機會，以確保其詰問權，並藉以發現實體真實。除客觀上有
    不能受詰問之情形，或被告及其辯護人放棄其詰問權者，或
    另有傳聞證據仍得例外採證之情形之外，如未踐行此一訴訟
    程序，該共同被告或共犯之陳述，即無容許得作為證據之餘
    地。經查：被告林進財、丙○○、乙○○及同案被告龍溢於
    警、偵訊或法院審理中所為之供述，均自承係各基於其自由
    意志所為，渠任意陳述之信用性已受相當之保障，且四人分
    別於原審及本院以証人身分具結並接受法院職權詢問及予公
    訴人、本案被告三人及其辯護人為詰問，業以確保被告三人
    之詰問權，且無不得為証據情事，是本案共同被告四人於警
    、偵訊及法院之陳述，就有關其他被告之犯行，自均得引為
    証據而有證據能力，併此敘明。
貳、實體部分
一、本案經訊被告林進財固不否認有帶告訴人即被害人丁○○至
    桃園縣新屋鄉后湖十二號，並取得告訴人於萬泰等銀行之現
    金卡信用卡、郵局金融卡及車牌號碼0128－HK號車輛及住處
    鑰匙，且於附表所示時、地持上開現金卡、信用卡或金融卡
    提領如附表所示之金額，及以告訴人所住處鑰匙，與被告丙○○共同前往該處搬走告訴人所有之電腦等物品，並取得告
    訴人所簽發之本票一紙、支票四紙及買賣汽車合約書一份等
    事實，然矢口否認其有何妨害自由、強盜、竊盜、由自動付
    款設備詐欺等犯行，並辯稱：其並無持槍強押告訴人，是因
    為告訴人於九十五年一月六日向其借貸四十萬元現金，當場
    簽發面額八十萬元之本票及車輛買賣契約書等資料供擔保，
    嗣於同年二月六日因屆清償期而未還款，適戊○○開車搭載
    其與乙○○前往喜洋洋停車場，找前女友尹慧鈺，於該處恰
    遇現任女友丙○○及告訴人，方向告訴人催討欠款四十萬元
    ，告訴人係自願同往桃園縣新屋鄉后湖十二號屋內討論債務
    問題，期間並無限制告訴人行動自由，亦未強取其身上之財
    物，是其自行取出銀行信用卡、現金卡及郵局提款卡，告知
    密碼，請代為提領現金，並交住處鑰匙予其入內取物品抵債
    ，告訴人簽發支票，係為求雙重保障，經其同意後簽發云云
    。被告丙○○亦坦認有與林進財同往被害人住處，取得上揭
    電腦等物品，然亦否認有為共同強盜、竊盜犯行，其辯稱：
    未與林進財事前謀議會合，九十五年二月六日其係由被害人
    搭載前往還款予友人，恰遇林進財，嗣亦因林進財詢問是否
    知悉被害人住處，且林進財稱經被害人同意，其方陪同前往
    取物云云。另被告乙○○亦坦認其於九十五年二月六日，有
    與被告林進財、戊○○等人一同前往喜洋洋停車場旁，並有
    駕駛被害人賓士自小客車，載送被害人前往桃園縣新屋鄉后
    湖十二號房屋看管之事實，然稱係林進財告知與被害人有債
    務糾紛為索債而為，故承認涉犯妨害自由犯行。
二、經查：
  (一)本案業據告訴人丁○○於警詢、檢察官偵訊及原審法院審理
    時指証前揭事實綦詳，核與被告乙○○及同案被告戊○○供
    承之經過情形大致相符，且有卷附支票影本三紙、退票理由
    單、本票正反面影本、汽車買賣合約書、贓物領據保管單、
    天晟醫院診斷證明書及玉山銀行、富邦銀行、花旗銀行、郵
    局提領現金明細各一份、丁○○住處電梯監視錄影翻拍照片
    十幀及查獲現場暨贓證物照片二十三幀附卷足佐，堪認告訴
    人之指訴為真。
  (二)被告林進財辯稱告訴人透過其任職奪標ＫＴＶ傳播小姐之女
    友即被告丙○○向其借貸四十萬元，本案係為催討欠債云云
    ，然為告訴人所否認，並稱完全不識被告林進財。雖被告丙○○亦供証告訴人經由其向被告林進財借錢，然丙○○對如
    何介紹告訴人與林進財認識，模糊其詞，僅稱告訴人至奪標
    ＫＴＶ消費散場後，在樓下見過林進財，則既未引見，即便
    於ＫＴＶ樓下見過，又何能認識？（本院九十七年二月廿一
    日審判筆錄第六、七頁）又被告丙○○既為林進財之女友，
    然尚且不知林進財有無工作（偵卷第一六二頁訊問筆錄），
    被告林進財則先稱於家中幫忙冷氣、冰箱、餐飲設備買賣（
    偵卷第第一六０頁訊問筆錄）、或幫家中做冷凍設備、中古
    買賣（原審卷第一三０頁審理筆錄）至本院又稱係做資源回
    收廢五金（本院九十七年二月廿一日審理筆錄第十九頁），
    已無足採，而告訴人任大學教授且經濟穩定、富裕，何須經
    由丙○○向林進財借款？況被告林進財對所借款項來源及借
    款經過，先後供稱：「在丙○○見証下親點交款予丁○○，
    因他無擔保品，要求其簽立本票」（他聲卷第十一～十二頁
    調查筆錄）；「所借四十萬元係向華南、慶豐、台東、台新
    等銀行共貸二百萬元，其中四十萬借他 (改稱：是貸款後生
    意，存了點錢借給梁)，借錢時只有我們二人，無其他人」
    （偵卷第一０三頁訊問筆錄）；「借錢給梁時，丙○○有看
    到。四十萬元中廿五萬元是自己放在家裡，十五萬是九十五
    年一月五日向我爸借的，借錢時有要梁簽借條及本票」（同
    上卷第一六０～一六一頁訊問筆錄）；「本票是借錢給梁時
    簽的，當時拿錢給梁時，蔡有看到」（偵聲三二三卷第九頁
    訊問筆錄）；「一月六日梁拿車籍資料、身分証、行照給我
    當擔保，所以才借錢給他，八十萬元本票是一月六日當天寫
    的」（原審卷第廿二頁訊問筆錄）；「我交錢給梁時，是用
    牛皮紙袋包起來給他，丙○○有看到，梁點好裡面的錢，數
    目對才離開」（同上卷第一三０頁審判筆錄）；「借錢時，
    梁與蔡原坐在車上，我走過來，蔡看到我，後來蔡下車講電
    話，我跟梁在車上，當時有叫他簽本票、車輛買賣契約書還
    有行照影本為擔保」（同上卷第二五九頁審判筆錄）等情，
    ，是借款時被告丙○○究有無在場？有無親見點交四十萬元
    ？當場有無提供擔保？擔保物究係僅本票、亦或另有車輛買
    賣契約書、身分証、行照？及其款項來源究係銀行貸款？自
    有？或向父親借款？……先後均不相同，已無可採。況同案
    被告丙○○對前開問題亦先後於警、偵訊供証：「丁○○有
    透過伊向林進財借錢，現在只有伊在場，不知道有無寫借據
    或提供擔保品」（見偵查卷第三八頁警訊筆錄）；「因為梁
    先生（指丁○○）好像有跟林（指林進財）借錢，好像有四
    十萬，這是林進財說的，似乎有開本票，所以他們三人要找
    丁○○還錢，那三人就是林進財、戊○○、乙○○，為何欠
    錢我不清楚。當天我離開二小時後，林就跟我說梁欠他四十
    萬元，所以才把他押走，」（見偵查卷第一００～一０一頁
    訊筆錄），「林進財說他們有債務糾紛，丁○○沒有還錢，
    就先把他押起來。聽林進財說丁○○跟他借四十萬元。九十
    五年二月六日之前不知道林跟梁有債務糾紛。丁○○原本不
    認識林進財，因過年前丁○○週轉不靈，我才介紹他們兩個
    認識，我不知道他們兩個有債務糾紛，梁只有跟我說週轉不
    靈，我不知道他們有沒有借。」等語（見偵查卷第一六一、
    一六二頁），對林進財與告訴人間有債務糾紛之細節或稱係
    由林進財所告知，或不知究有無借款，更遑論是否有親睹被
    告林進財交款或取得何借款擔保情事，均與林進財供述不符
    ，嗣至本院雖結証稱：告訴人確有向被告林進財借錢，及見
    林進財交錢予告訴人等（見本院九十七年二月廿一日審判筆
    錄），既與前之供証不符，且佐以其與被告林進財二人於案
    發之際係男女朋友關係，案發後更已締結婚姻而成為夫妻，
    足証見渠等二人間具有親密關係，是二人辯稱被告林進財與
    告訴人間有借貸糾紛云云，顯係飾卸、迴護之詞，均無足採
    。
  (三)又觀諸卷附由告訴人所簽發之面額八十萬元本票影本背面另
    註記有：「本人由於丁○○與『林進財』有財務糾紛，暫時
    往後之法律訴訟全部負責。暫壓身份證與車子０１２８－Ｈ
    Ｋ、該車台之行照，往後財務糾紛結束，該車台證件全數歸
    還，在此立下證者丁○○」等內容，被告林進財辯稱本票係
    借款當場交付，然既係借款之擔保，何以註記「財務糾紛」
    ？又何以論及往後之法律訴訟？乃欲蓋彌彰。且惟衡諸一般
    借貸常情，告訴人既係經由丙○○引介林進財面交借款，並
    於簽發本票保証還款，何以於票背稱「與『林進財』有財務
    糾紛」？且亦明知借貸之對方當事人為林進財，則何以告訴
    人於九十五年二月十日經釋回前往桃園縣政府警察局中壢分
    局興國派出所申告遭人妨害自由、強盜、被迫簽發支票、本
    票及住處遭竊等情時，未能告知涉案人即為林進財，而僅能
    告知處理員警係因被告丙○○自其所駕駛車輛開門步出，而
    遭他人控制，並僅以丙○○先生之檔案照片「康宜祥」指疑
    為持槍之人，此有證人丁○○九十五年二月十日調查筆錄一
    份存卷可佐（見偵查卷第四十五頁），其既僅知因與丙○○
    關係如夫密切之人而為指認，顯見告訴人與被告林進財間並
    無被告林進財所指借貸關係，而係遭人挾持後始識得被告林
    進財本人，並非出於自己意思使簽發該紙本票，以致無從記
    憶該名挾持者之姓名，是被告林進財所辯其與證人丁○○間
    具有借貸關係而生債務糾紛等節，應屬杜撰卸責之詞，自不
    足取。
  (四)另對九十五年二月五日夜間至翌 (六)日凌晨，被告林進財
    、乙○○、丙○○及同案被告戊○○四人如何會合一節，業
    據被告林進財先後供稱：「當時與乙○○、戊○○一出門到
    中壢，我要找前女友，隨後梁載丙○○到當地找我」（他聲
    卷第十二頁調查筆錄）、「那天我先去找前女友，她住喜洋
    洋附近，我跟蔡說我要去找前女友，她不高興，我到那邊時
    ，剛好看到蔡從梁的車子下車」（偵卷第一０三頁訊問筆錄
    ）、「六日凌晨我去找我前女友小裘，當天晚上我和戊○○
    原本在中壢逛，所以他們跟我一起去，後來現任女友丙○○
    就去那邊找我，發現我在小裘那，就賞我一巴掌，我從小裘
    家出來，見白色賓士車的梁先生，剛好跟他處理債務問題」
    （同上卷第一五九頁訊問筆錄）、「五日晚上我和龍、黃去
    中壢逛，後叫他二人陪我去找前女友，去時，蔡打電話問我
    人在那？我說去找人，至前女友住處剛停車，就見蔡下車質
    問並打我一巴掌，追上時見梁也在那」（原審卷第廿頁訊問
    筆錄）、「我們到喜洋洋那邊，沒跟蔡通聯」（同上卷第一
    一二頁審判筆錄）「二月六日凌晨我去找前女友，找完後，
    現任女友蔡與梁一起來找我」（同上卷第一二六頁審判筆錄
    ）、「六日凌晨我去找住附近之前友友尹慧鈺，我不知蔡竹
    在我後面跟出來，我們開車出來亂逛，後來開到前女友附近
    ，蔡衝出來質問」（同上卷第一三三～一三四頁、一三九頁
    審判筆錄）「當天與龍、黃開始是在路上繞，後來去找前女
    友，才到喜洋洋停車場」（同上卷第二五七頁審判筆錄）前
    後不一，已有可議，並與被告丙○○先後供陳：「當日梁約
    我外出後，我請他載我去找林進財，我下車打電話時就發現
    梁被綽號「阿不拉」之男子上梁之車駛離，有到梁被遭控制
    行動之地，林有跟我說梁在裡面」（偵卷第卅七、八頁警詢
    筆錄）、「我託梁載我去那邊，我下車後就看到林的朋友上
    車，因為梁好像有跟林借錢，是林說的，所以他們三人要找
    梁還錢，直到我離開二小時後，林就跟我說梁欠他四十萬，
    所以押走他，林進財是到奪標ＫＴＶ樓下來找我，我當時去
    找朋友，他打給我，我跟他說我在那裡的，他們把他帶到那
    裡我不知道，我雖然有和林去，但沒進去看」（同上卷第一
    ００～一０一頁訊問筆錄）、「當天梁約我出去，我叫他載
    我到喜洋洋三溫暖處，我就打電話給林進財，問他有無在附
    近，林到了之後，就見很像是「阿不拉」的上梁車」（同上
    卷第一一九頁訊問筆錄）、「與林在奪標ＫＴＶ樓下碰面，
    林說他們有債務糾紛，梁沒還錢，就先把他押起來」（同上
    卷第一六一頁訊問筆錄）、「因我沒有交通工具，所以想說
    梁有車可以載我去，我要還錢給朋友，但是還沒有到那個地
    點，就看到林，當時他都沒有接我電話，我就尾隨林的車，
    到喜洋洋三溫暖停車場，林進財停車，我也叫梁停車」（原
    審卷第二五六頁審判筆錄）等情，是對被告林進財與丙○○
    二人究事前有無於奪標ＫＴＶ碰面？有無以電話聯絡至喜洋
    洋停車場相見？於途中是否有跟車？丙○○是前往找林進財
    亦或前往還友人錢？林進財有先入前女友住處？前女友究小
    裘亦或尹慧鈺？……二人所供均不相同，已無足採。況被告
    乙○○、戊○○復均先供承：是日是林進財約見後於中壢到
    處晃，繞來繞去也不知道為什麼，有到過奪標ＫＴＶ，未曾
    稱要找女友，之後稱見友人車而尾隨……有上白色賓士車及
    在後湖十二號房屋輪流看管（見偵卷廿三、廿八頁警詢筆錄
    、第一一六、一一七頁訊問筆錄、原審卷第一七七、二五九
    頁審判筆錄），至本院同案被告戊○○結証稱：是林進財要
    去喜洋洋停車場找朋友，車先到，見蔡下車後，三人分別進
    梁車之副駕駛座及後座，林進財直接將告訴人自駕駛座拉到
    後座，由其與乙○○夾坐中間等情（本院九十七年二月廿一
    日審判筆錄），而與告訴人所指述其遭挾持所坐位置相符，
    另戊○○、乙○○均承稱有看管被害人丁○○（同上筆錄第
    十四、十七頁），亦與告訴人指訴相符，且告訴人並受有手
    挫傷、腕挫傷等傷情，此有診斷証書一件在卷可按，足認其
    受綑綁、看管，而無行動自由。如告訴人係自行同意前往該
    處，協商債務糾紛，則何以其於被告林進財等人見面，並前
    往該陌生偏僻之地點商談後，竟繼續停留該處長達四日之久
    ？而被告林進財又何需指示被告乙○○、戊○○在該處輪流
    看管該證人？凡此俱與一般社會常情不符，是證人丁○○所
    稱：其係非出於自由意願下前往該處，而遭人私行拘禁於該
    處等詞，應堪信實。綜參前開各情，足堪認定告訴人並非係
    與被告林進財、乙○○、戊○○等人偶遇，而係被告林進財
    、乙○○、戊○○與丙○○四人，事前即已謀議，先行議妥
    以前開後湖十二號乙○○表哥所有房屋作為拘禁證人丁○○
    地點，並由因任職奪標ＫＴＶ而與該告訴人熟識之被告丙○○出面約該證人見面，並由被告林進財、乙○○、戊○○等
    人尾隨在後，前往預先計畫之喜洋洋停車場，再由被告林進
    財、乙○○、戊○○等人強押告訴人並扣禁於前開房屋無誤
    。
  (五)而被告丙○○雖否認與林進財有事前謀議押人取款，並辯稱
    當日是告訴人主動邀約，其原請告訴人載其前往還款，因於
    途中見林進財，方尾隨林進財之車，到喜洋洋停車場，並因
    見林進財至其前女友住處很生氣，打林進財一巴掌後即離開
    。嗣因為林進財問其是否知悉丁○○住處，其方帶林進財前
    往丁○○位於中壢市○○路住處，是用該住處鑰匙進入，林
    進財有說經過丁○○同意且其只搬運電腦設備云云。然查，
    被告林進財、乙○○及同案被告戊○○業已供証渠車尾隨告
    訴人之車前往喜洋洋停車場，與被告丙○○所述，顯然有異
    ，已難遽以採信。況佐以告訴人丁○○證述：其因前往奪標
    ＫＴＶ消費，始與任職該處傳播小姐之被告丙○○相識，且
    其曾駕駛所有賓士廠牌車輛多次接送被告丙○○上下班，而
    被告丙○○並曾進出丁○○位於中壢市○○路二二一號六樓
    住處，且知悉該證人為大學教授，經濟情況良好，並有賓士
    廠牌車輛二輛交替使用等情，復為被告丙○○所不否認，則
    如前所述，被告林進財等人既與告訴人間無任何金錢糾紛，
    甚且毫不相識，何以被告會選定告訴人為下手目標，若非由
    被告丙○○透露其查探所得知該告訴人之身份、工作及財產
    經濟狀況，而與被告林進財事先謀議，又事前先議妥以桃園
    縣新屋鄉后湖十二號之空屋作為拘禁地點，而由被告丙○○
    出面相約告訴人前往預先計畫之喜洋洋停車場，被告林進財
    、乙○○、戊○○又如何能掌握該證人行蹤，並前往渠等方
    便下手之偏僻地點，以遂行犯罪？由此顯見被告丙○○事前
    即已將告訴人之身份及財力狀況等訊息告知被告林進財，而
    以其與被告林進財間當時之密切關係，理應知悉被告林進財
    先已謀議將告訴人帶往前開空屋拘禁一事，猶代為聯繫告訴
    人前往指定地點見面，凡此足徵其確實曾參與謀議，由其擔
    任出面誘騙告訴人前往指定地點之角色，至為灼明。再參以
    告訴人曾多次接送被告丙○○上下班，而得知被告丙○○案
    發前居住於桃園縣中壢市○○路五○○號五樓Ｄ室等情，然
    被告丙○○卻於案發後之九十五年二月八日旋即承租桃園縣
    中壢市○○街三○之一一號十樓，此有該租賃契約書影本一
    份（見偵查卷第八○至八六頁）在卷足稽，顯見證人丁○○
    於九十五年二月六日凌晨遭限制行動並遭拘禁後，被告丙○○即迅速於同年月八日搬離原居住處所，則被告丙○○苟非
    與被告林進財事前謀議，且為避免告訴人將來循線追查其住
    處而受刑事訴追之可能，其何以至此？況被告丙○○更自承
    於林進財提取款項後，亦取得現金三萬元（原審卷第二六三
    頁審判筆錄），核與被告林進財供述相符（同上筆錄第二六
    二頁），是被告丙○○自始即與被告林進財謀議，而參與本
    件犯罪，堪以認定。
  (六)如前所述，告訴人與被告林進財間無任何債權債務關係存在
    ，而被告林進財與丙○○二人謀議以強押並囚禁告訴人方式
    取財，嗣被告林進財並以持槍指向告訴人，喝令其交出身上
    所有現金、信用及金融卡、身分証、住家鑰匙等物，嗣推由
    林進財以現金、信用及金融卡提領現金後，與丙○○朋分花
    用，及與丙○○持告訴人住處鑰匙前往其住處搬運竊取電腦
    周邊設備，嗣林進財更於告訴人受拘禁期間內，要脅依其指
    示簽發本票、支票及汽車買賣契約書，告訴人既受綑綁、拘
    禁等之脅迫，顯非出於自己意願之下，而依被告林進財指示
    ，行前開無義務之事，而上揭犯行，亦均係於被告林進財、
    丙○○二人承續原共同不法所有犯意聯絡範疇，而推由林進
    財一人或與丙○○二人同為，是二人共犯妨害自由、強盜、
    竊盜、強制等犯行，事証至臻明確，已堪認定。
  (七)至被告乙○○及同案被告戊○○雖亦與被告林進財同往強押
    告訴人，二人並於拘禁處所幫忙看管告訴人，然二人均稱係
    被告林進財告以與告訴人有債務糾紛，請渠二人幫忙看管，
    亦不知林進財另行盜取提款及電腦設備等物，亦未取得任何
    代價，戊○○當日並係應乙○○之邀前往，且係乙○○事後
    再載往前開拘禁告訴人之處所為看管等情，核與被告林進財
    供承：與乙○○、龍監溢未預謀犯案，其係表明與丁○○有
    財物糾紛，所以請他們看守一節相符，並與告訴人指訴：遭
    強押至屋內後，對其綑綁只有一人，且是林進財以持槍喝令
    將所有物品交出，亦係林進財脅迫簽本票、支票等，其受脅
    迫時，看管的人則在房外或屋外，其他時間是由十二人（
    連同三男性被計有十二人）輪流看管，其中乙○○除第一天
    及最後一天有出現，餘均不在場等情（原審卷八十八～一一
    一頁審判筆錄）亦相符合，是此外均無其他事証足証被告乙○○與同案被告戊○○知被告林進財或丙○○實無債務糾紛
    ，而係為不法所有強押取款之事証，依罪疑惟輕法則，自不
    得逕論以共同強盜犯行，惟渠二人就強行押人及看管拘禁之
    妨害自由犯行，則與被告林進財、丙○○及另不詳姓名九成
    年男子均有犯意聯絡及行為分擔，自應共負妨害自由之罪責
    。
三、另被告林進財就犯罪事實三之竊盜冰箱及車牌犯行，坦承不
    諱，核與證人即被害人鄧順德、黃俊樑及羅明豐於警詢所證
    述之失竊車牌情節相符，且其於臺東汽車旅館竊取冰箱之情
    節，並經證人即同在場之丙○○於檢察官偵訊時證述明確，
    亦與丁○○於警詢證稱其因臺東縣警察局馬蘭派出所警員查
    詢其為前開車輛車主而為警電詢該冰箱失竊細節一事相符，
    復有黃俊樑所開具之贓物領據保管單各一份及查獲現場起出
    失竊車牌等照片在卷可稽，是被告林進財就此竊盜部分，事
    証亦臻明確，犯行可堪認定。
四、惟被告林進財、丙○○、乙○○三人行為後，刑法於九十四
    年二月二日修正公布，並自九十五年七月一日起施行，與本
    件相關之新舊法比較說明如下：
    (一)刑法第二十八條原規定「二人以上共同實施犯罪」，經修
      正為「二人以上共同實行犯罪」，雖縮小共犯範圍，然對
      本案被告林進財、丙○○與乙○○三人就共犯妨害自由及
      林、蔡二人之強盜、竊盜等犯行，既各有犯意聯絡，且互
      有分擔實行犯行，比較新舊法之規定，行為後之新法並無
      較有利於被告。
    (二)修正前刑法第三十三條第一項第五款規定：「罰金：一元
      以上。」，修正後同條款規定：「罰金：新台幣一千元以
      上，以百元計算之。」，比較新舊法之規定，行為後之新
      法並未較有利於被告。
    (三)另依新增刑法施行法第一條之一規定，中華民國九十四年
      一月七日刑法修正施行後，刑法分則編所定罰金之貨幣單
      位為新臺幣；九十四年一月七日刑法修正時，刑法分則編
      未修正之條文定有罰金者，自九十四年一月七日刑法修正
      後，就其所定數額提高為三十倍，但七十二年六月廿六日
      至九十四年一月七日新增或修正之條文，就其所定數額提
      高為三倍。修正後有關法定刑罰金數額之規定，亦無利於
      修正前之規定。
    (四)惟新修正刑法已廢除連續犯及牽連犯之規定，然比較修正
      前後，自以修正前連續犯及牽連犯均仍以一罪論，為有利
      被告，故就被告林進財連續利用自動付款設備詐欺、連續
      竊盜部分，及與被告丙○○共同妨害自由、竊盜丁○○電
      腦設備、強盜、強制等犯行，應分別依刑法修正前之連續
      犯及牽連犯論處為有利被告。
    (五)刑法第五十一條第五款宣告多數有期徒刑之定執行刑，於
      修正前係規定：「於各刑中之最長期以上，各刑合併之刑
      期以下，定其刑期。但不得逾二十年。」，嗣修正後則為
      ；「於各刑中之最長期以上，各刑合併之刑期以下，定其
      刑期。但不得逾三十年。」是比較新舊法，以舊法較有利
      於被告。
    (六)本次刑法修正之比較新舊法，應就罪刑有關之共犯、未遂
      犯、想像競合犯、牽連犯、連續犯、結合犯，以及累犯加
      重、自首減輕暨其他法定加減原因（如身分加減）與加減
      例等一切情形，綜其全部罪刑之結果而為比較（最高法院
      九十五年五月廿三日刑事庭第八次會議決議結論參照），
      是本件上述有關連續犯、牽連犯及法定罰金刑、定執行刑
      等綜合比較結果，自均應適用被告行為時之法律。
五、經核被告林進財、丙○○、乙○○於犯罪事實一所為，均係
    犯刑法刑法第三百零二條第一項之妨害自由罪，被告林進財
    、丙○○亦犯同法第三百二十八條第一項之強盜罪；另被告
    林進財、丙○○於犯罪事實二所為，則係犯刑法第三百三十
    九條之二第一項以不正方法由自動付款設備詐取財物罪、及
    同法第三百二十一條第一項第一款之加重竊盜罪；又被告林
    進財於犯罪事實三所為，係犯刑法第三百二十條第一項之竊
    盜罪及同法第三百二十一條第一項第三款之攜帶凶器加重竊
    盜罪。按學說上所稱「共謀共同正犯」係指以自己共同犯罪
    之意思，事先同謀，而推由一部分人實施犯罪行為之謂；若
    係以自己共同犯罪之意思參與實施犯罪構成要件以外之行為
    者，應屬「實施正犯」之範疇，尚難以共謀共同正犯論擬。
    而所謂參與構成要件以外之行為係指其所參與者，非直接構
    成犯罪事實之內容，但足以助成其所欲實現之犯罪事實發生
    之行為而言（參照最高法院九十四年度台上字第三九七二號
    判決意旨）。準此，被告丙○○參與事前共謀以妨害告訴人
    丁○○自由之方式，以遂行強盜告訴人不法取財之目的，雖
    被告丙○○僅有誘騙告訴人前往渠等所預先計畫之喜洋洋停
    車場，及於林進財取得告訴人住處鑰匙後同往告訴人住處竊
    搬物品，然其既均係以自己共同犯罪之意思，且亦分擔實施
    部分相牽連之犯行，揆諸前揭說明，仍屬實施正犯之範疇至
    明。是被告林進財與被告丙○○就前開相牽連之妨害自由、
    強盜、加重竊盜等犯行，均有犯意聯絡及部分行為分擔，為
    共同正犯，而其中妨害自由犯行，渠二人更與被告乙○○及
    同案被告戊○○暨被告林進財另指示之不詳姓名年籍成年男
    子九名等人，就前開私行拘禁告訴人之部分，亦有犯意聯絡
    及行為分擔，均為共同正犯。惟查，公訴人認被告林進財於
    犯罪事實一所為係犯刑法第三百三十條第一項、第三百二十
    八條第一項之攜帶兇器加重強盜罪，然查被告林進財所持不
    明槍枝既未扣案，無從送請鑑定機關鑑驗是否具有殺傷力，
    亦無從判定該不明槍枝之材質究係金屬材質抑或塑膠材質，
    而無從認定是否客觀上對人之生命、身體、安全構成威脅而
    具有危險性，足供兇器使用，是難認被告林進財有攜帶兇器
    之加重竊盜犯行，此部分起訴法條應予變更。另公訴人認被
    告林進財、丙○○於犯罪事實二所為均係犯刑法第三百二十
    條第一項之普通竊盜罪，然查被告林進財、丙○○二人係於
    凌晨時間進入他人住宅而為竊盜，屬於日落後侵入他人住宅
    之加重竊盜，惟起訴基本社會事實同一，此部分亦應法變更
    起訴法條。再被告林進財於與丙○○共同不法所有，謀議以
    押人拘禁之妨害自由之方式強盜告訴人丁○○財物，至嗣因
    而取得車牌號碼號碼0128－HK號賓士廠牌自小客車及住處鑰
    匙一串、萬泰銀行現金卡、富邦銀行、玉山銀行、花旗銀行
    等銀行信用卡各一張、郵局金融卡一張、身分證、車牌號碼
    01 28－HK號賓士廠牌自小客車行車執照各一張等物後，暨
    嗣以竊得之支票，連同本票要脅告訴人簽發及書寫汽車買賣
    合約書等強制犯行，各均係於剝奪證人丁○○自由並於拘禁
    期間，於密切接近之時地實施，侵害同一之法益，各行為之
    獨立性極為薄弱，依一般社會健全觀念，在時間差距上，難
    以強行分開，在刑法評價上，以視為數個舉動之接續施行，
    合為包括之一行為予以評價，較為合理，故各係屬接續犯，
    為包括之一罪（參照八十六年度臺上字第三二九五號判例）
    。又按刑法第三百零二條之妨害自由罪，係妨害他人自由之
    概括的規定，故行為人具有一定目的，以非法方法剝奪人之
    行動自由者，除法律別有處罰較重之規定（例如略誘及擄人
    勒贖等罪），應適用各該規定處斷外，如以使人行無義務之
    事，或妨害人行使權利為目的，而其強暴脅迫復已達於剝奪
    人行動自由之程度，即祇成立本罪，不應再依同法第三百零
    四條論處。誠以此項使人行無義務之事，或妨害人行使權利
    之低度行為，應為非法剝奪人之行動自由之高度行為所吸收
    ，不能以其目的係在使人行無義務之事，或妨害人行使權利
    ，認為係觸犯刑法第三百零二條第一項及第三百零四條第一
    項之二罪名，而依同法第五十五條從一重處斷（最高法院九
    十三年度台上字第三三○九號判決意旨參照）。是被告林進
    財所為如犯罪事實二所示於私行拘禁告訴人丁○○期間，使
    該證人行無義務之事，然依前開最高法院判決意旨，該使人
    行無義務之事之低度行為，應為非法剝奪人之行動自由之高
    度行為所吸收，不另論罪，公訴人認被告林進財另犯刑法第
    三百零四條之強制罪，則有未洽，併此敘明。至被告林進財
    多次於附表時、地，利用自動付款機設備詐取第三人財物之
    犯行及於事實三之多次竊盜犯行，分別係時間緊接，各觸犯
    構成要件相同之罪，顯各係基於概括犯意反覆為之，應依修
    正前連續犯從一重罪論處之規定，分別論以一詐欺及攜帶凶
    器加重竊盜之罪，且林進財、丙○○二人共犯前該妨害自由
    、連續利用自動付款設備詐財、夜間侵入住宅之加重竊盜及
    強盜等犯行間，有方法、結果之牽連關係，亦應依修正前牽
    連犯之規定，從一重之強盜罪處斷。至公訴人雖未就前開強
    盜部分，起訴共同正犯丙○○，然如前所述，其就強盜部分
    與被告林進財有犯意聯絡及行為分擔，且與已起訴之竊盜及
    妨害自由為牽連犯之裁判上一罪，亦為原起訴效力所及，本
    院因得併予審判。另原起訴漏未敘及(1)被告林進財如犯罪事
    實一所載尚有強盜告訴人丁○○之身分證及車牌號碼0128
    －HK號自小客車行車執照等物，然與已起訴之加重強盜有單
    純一罪之法律關係；(2)又被告林進財有如犯罪事實二所載持
    強盜而來之萬泰銀行現金卡前往自動付款設備詐領二萬九千
    元部分，與已起訴其餘附表所示之以不正方法由自動付款設
    備取得他人財物罪間，具有連續犯之裁判上一罪之法律關係
    ；(3)被告林進財所犯如犯罪事實三竊取冰箱及該欄(一)所載攜
    帶兇器竊盜犯行，與已起訴事實三之其他竊盜犯行間，有連
    續犯之裁判上一罪關係，是亦均為起訴效力所及，本院應一
    併予以審究。至被告林進財於犯罪事實三所犯之攜帶凶器加
    重竊盜罪，與前與被告丙○○共同為謀丁○○之財而竊取其
    電腦設備等物，乃手法不同，犯意各別，顯係另行起意，應
    予分論併罰。
六、原判決就本案強盜犯行部分對被告三人論罪科刑固非無據，
    惟：(一)強盜部分尚乏事証認被告乙○○與同案被告戊○○亦
    具不法所有之犯意聯絡而為，原判決遽認強盜共犯，併對被
    告三人責以結夥三人之加重強盜罪，容有未當。(二)對被告丙○○雖已依共犯論與被告林進財共同妨害自由、強盜、加重
    竊盜，然未就於同一共同不法所有犯意，並朋分詐得款項花
    用所為之利用自動付款設備詐欺取財部分，併論共犯，亦有
    未洽。(三)被告林進財於事實三之連續竊取冰箱、車牌犯行，
    與其於承初始不法所有犯意在事實二和強盜犯行所為相牽連
    之夜間侵入住宅竊盜犯行，時間有異、犯罪手法不同，且與
    前已完成之強盜復無關連，乃犯意各別，應予分論併罰，原
    判決逕依連續犯以一罪論，亦有未洽。被告林進財、丙○○
    上訴空言否認強盜等犯行，均無理由，惟原判決既有前揭可
    議，及被告乙○○坦承妨害自由惟否認強盜犯行上訴部分，
    則有理由，自應由本院就渠三人於原判決有關強盜部分及對
    被告林進財原定應執行部分均撤銷。
七、爰審酌被告林進財、丙○○、乙○○之素行，本案林進財、
    丙○○，不思循合法途徑賺取財富，為貪圖利益竟設局誘騙
    被害人強押取財之目的，綑綁拘禁被害人，強行取身上物品
    及以金融卡詐財、入室搜刮及強簽票據、合約等犯罪方法，
    無視其個人意思自由，藐視法治，並嚴重妨害社會秩序，及
    被告乙○○為被告林進財強押、拘禁被害人並為輪流看管之
    犯罪手段，暨三人分工情形及涉案程度，另被告林進財復又
    連續竊取冰箱、車牌之犯罪手法，對社會治安之負面影響，
    林進財及丙○○前開犯行所得財物，犯後被告乙○○雖坦承
    妨害自由犯行，然對共犯其他行徑仍隱而不揭，被告林進財
    、丙○○則仍不知悔悟，杜撰債務糾紛否認犯行，態度不佳
    等一切情狀，乃分別量處如主文所示之刑，另被告林進財所
    犯加重竊盜罪，其犯罪時間在九十六年四月廿四日前，並符
    中華民國九十六年罪犯減刑條例之減刑規定，乃減其宣告刑
    二分之一，並就其撤銷改判前揭二罪定其應執行刑，以示懲
    儆。
八、至被告林進財於強盜時所用之不明材質玩具槍，及於竊取車
    牌時所使用之十字型螺絲起子一支，均未扣案，亦無証據証
    明現尚存在，乃不為沒收之諭知，附此敘明。
九、據上論斷，應依刑事訴訟法第三百六十九條第一項、第三百
    六十四條、第二百九十九條第一項前段、三百條，刑法第二
    條第一項、第三百零二條第一項、第三百二十條第一項、第
    三百二十一條第一項第一款、第三款、第三百三十條第一項
    、第三百三十九條之二第一項，修正前第二十八條、第五十
    六條、第五十五條、第五十一條第五款，罰金罰鍰提高標準
    條例第一條前段，現行法規所訂貨幣單位折算新臺幣條例第
    二條，中華民國九十六年罪犯減刑條例第二條第一項第三款
    、第七條、第十一條，判決如主文。
本案經檢察官許仲瑩到庭執行職務。
中    華    民    國   九十七   年   三   月   十三   日
                  刑事第六庭審判長法  官  林堭儀
                                  法  官  郭豫珍
                                  法  官  陳玉雲
以上正本證明與原本無異。
如不服本判決，應於收受送達後十日內向本院提出上訴書狀，其
未敘述上訴之理由者並得於提起上訴後十日內向本院補提理由書
（均須按他造當事人之人數附繕本）。
                                  書記官  陳思云
中    華    民    國    97    年    3     月    17    日


司法院資訊處製作；財團法人民間司法改革基金會備份。
